# **DOMELIER ARIITEHAU**

### **DÉVELOPPEUR FULLSTACK**

Au cours des 10 années dans la Marine Nationale, en tant qu'expert météo, j'ai développé un fort intérêt pour la programmation, ce qui m'a conduit vers le métier de développeur.

Mes qualités humaines, associées à mes compétences techniques, me permettront d'intégrer rapidement votre équipe pour développer vos prochaines applications.



### **CONTACT**

- 06 18 20 81 83
- → ariitehau@outlook.fr
- domelier.fr
- github.com/ar11tehau
- linkedin.com/in/domelier

## **COMPÉTENCES**

- Développement FrontEnd et BackEnd
- Python, NodeJs, Java
- ReactJs, Angular, VueJs
- Postgres, mySQL, linux, nginx
- Adaptabilité et prise d'initiative
- Capacité d'analyse et synthèse

### **FORMATION**

**DU Développer d'application FULLSTACK** ENSEEIHT, INP, Toulouse, 2023-2024

Formation de technicien des Métiers de la Météorologie

Ecole Nationale de la météorologie, INP, Toulouse, 2014-2016

Formation d'officiers mariniers Ecole de maistrance, Brest, 2013-2014

#### **EXPERIENCE**

#### Stage Ingénieur de développement

Alteca (Toulouse)

Mars 2024 - En cours

Développement d'une application de gestion de participation à un évènement

Prise en compte du besoin, création de maquettes, GIT, GitLab, développement en méthodes agiles,

Langages imposés: Angular, Python, MySQL

#### Expert prévisionniste météo-océano confirmé

Centre interarmées de soutien météo-océanographique des forces (Toulouse)

Septembre 2018 - Septembre 2023

Référent opérationnel informatique :

- Développement de plusieurs outils automatisant les tâches quotidiennes répétitives en opérationnel.
- Collaboration avec le service Développement de l'unité.
- Formation des nouveaux arrivants.

Soutien météo aériens, maritimes et terrestres par téléphone, mail ou PPT.

#### Expert prévisionniste météo-océano junior/confirmé

Centre d'expertise météorologique et océanographique de la Marine (Brest)

Février 2016 - Septembre 2018

Référent opérationnel informatique :

• Développement de quelques outils automatisant les tâches quotidiennes répétitives en opérationnel.

Déploiement en mission:

- Capacité d'adaptation rapide au sein de l'unité permettant un soutien quasi-immédiat.
- Formation des officiers pour les sensibiliser aux danger météorologiques et océanographiques.